# 特许经营业务的会计处理对应的 IFRIC 的解释公告

提问人：小辣椒 8530 时间：2019-05-04 13:01:51
求助版主，特许经营业务的会计处理对应的 IFRC 12 号，求中英文各一份.求助，在哪个网站能找到呢？德勤准则网站里有列式这个目录，但是没有具体内容。

回答人：chenyiwei
请见附件。
IFRIC12 A 部分（中文）.pdf
(769.03 KB,下载次数: 40)
2019-5-4 16:30 上传
IFRIC12 B 部分（中文）.pdf
(1.4 MB,下载次数: 38)
2019-5-4 16:30 上传
red bv2016_ifric12_part a.pdf
(63.31 KB,下载次数: 21)
2019-5-4 16:30 上传
red bv2016_ifric12_part b.pdf
(234.83 KB,下载次数: 19)
2019-5-4 16:30 上传